# 请教陈版，子公司为证券公司如何编制合并报表？

提问人：xujoyer 时间：2017-06-08 17:09:54
最近关注浙商证券的ipo,查了一下，它的大股东是上三高速，持股比例达70%，如果上三高速能控制的话，编制合并报表应该怎么编？行业不同，会计科目也不一样？

回答人：chenyiwei
在实务中，一般参照国务院国资委在 2008 年发布的金融行业子企业报表格式转换为非金融企业报表格式的转换规定（本版面上曾经发过，请自行搜索），转换为非金融企业报表格式后，再纳入合并。但对于性质特殊的项目，有必要在附注中单独予以解释。